【裁判字號】    89,南簡上,8
【裁判日期】    890202
【裁判案由】    公共危險
【裁判全文】
臺灣臺南地方法院刑事判決                          八十九年度南簡上字第八號
    上  訴  人
    即  被  告  甲○○
右列上訴人因公共危險案件，不服本院八十八年度新簡字第一一五三號，中華民國八
十八年十一月二十六日第一審判決（聲請案號：八十八年度偵字第一二六八三號），
提起上訴，本院管轄之第二審合議庭判決如左：
    主  文
上訴駁回。
    事  實
一、甲○○於民國八十八年十月十一日凌晨二時十六分許，於飲酒後酒精濃度達每公
    升零點八七毫克，已不能安全駕駛交通工具之狀態下，竟仍駕駛其車號ＵＡ－七
    九六二號之自用小客車，由高雄縣路竹交流道上國道一號公路往北行駛，行至三
    三二公里處，因超速為警攔檢時查獲。
二、案經國道公路警察局第五警察隊移送台灣台南地方法院檢察署檢察官偵查起訴。
    理  由
一、訊據被告甲○○對於酒後駕車及飲酒後經檢測酒精濃度達每公升零點八七毫克之
    事實固不否認，唯又辯稱：「我並沒有喝醉，因之前已經在朋友處充分休息了好
    幾小時才開車回來」云云。按刑法第一百八十五條之三規定之「服用毒品、麻醉
    藥品、酒類或其他相類之物，不能安全駕駛動力交通工具而駕駛者」，係屬危險
    犯罪之規定，至於服用毒品、麻醉藥品、酒類或其他相類之物後之精神狀態到何
    程度，始達不能安全駕駛之程度，應依具體情況認定之。參考德國、美國之認定
    標準，對於酒精濃度呼氣已達每公升○‧五五毫克（○‧五五ＭＧ＼Ｌ）或血夜
    濃度達百分之○‧一一以上，肇事率為一般正常人之十倍，認為已達「不能安全
    駕駛」之標準；至於上揭數值以下之行為，如輔以其他客觀事實得作為「不能安
    全駕駛」之判斷時，亦應依刑法第一八百八十五之三之規定移送法辦處以刑罰。
    而被告為欄檢之員警當場測試吐氣所含酒精成份為每公升零點八七毫克（ＭＧ＼
    Ｌ），已逾上引每公升○‧五五毫克（○‧五五ＭＧ＼Ｌ）之標準，顯見被告當
    時已不能安全駕駛交通工具，其所辯無非事後卸責之詞，不足採信。此外復有道
    路交通事故調查報告表一份酒精濃度測試表一紙在卷可稽。本件事證已甚明確，
    被告犯行足堪認定。
二、核被告甲○○所為，係犯刑法第一百八十五條之三之公共危險罪。爰審酌被告犯
    罪之動機、目的、手段、犯後態度等一切情狀，量處如主文所示之刑，並諭知易
    服勞役之折算標準，以資儆懲。
三、原審以被告等犯行明確，依刑事訴訟法第四百四十九條第一項前段、第四百五十
    四條第二項、刑法第一百八十五條之三、第四十二條第二項，罰金罰鍰提高標準
    條例第二條，量處罰金二萬二千元，並諭知如易服勞役，以三百元折算一日。認
    事用法，核無不合，量刑亦屬妥適。被告上訴意旨指摘原判決量刑過重，求予撤
    銷改判，為無理由，應予駁回。
據上論斷，應依刑事訴訟法四百五十五條之一第一項、第三項、第三百六十八條，刑
法第一百八十五條之三、第四十二條第二項，罰金罰鍰提高標準條例第二條，判決如
主文。
本案經檢察官王誠到庭執行職務。
中    華    民    國      八十九    年      二        月        二      日
                              臺灣臺南地方法院刑事第四庭
                                  審判長法  官  張  意  聰
                                        法  官  楊  惠  芬
                                        法  官  蔡  直  青
右正本證明與原本無異
本件不得上訴
                                        書記官  陳  怡  吟
中    華    民    國      八十九    年       二       月        二      日
附錄本案論罪科刑法條全文：
刑法第一百八十五條之三


司法院資訊處製作；財團法人民間司法改革基金會備份。
